臺灣高等法院臺南分院刑事判決
上　訴　人
即　被　告　甲○○
上列上訴人因違反毒品危害防制條例案件，不服臺灣雲林地方法
院94年度訴字第718號中華民國94年10月25日第一審判決（起訴
案號：臺灣雲林地方法院檢察署94年度毒偵字第1706號），提起
上訴，本院判決如下：
    主      文
上訴駁回。
    事實及理由
一、甲○○前因施用第一級毒品案件，經臺灣雲林地方法院（89
    年訴字第256號判決）判處有期徒刑4月，於民國（下同）91
    年2月23日執行完畢出監，又再因施用第一級毒品，經觀察
    勒戒、強制戒治，於91年12月17日停止強制戒治，並接續執
    行另案竊盜、毒品案件合併執行有期徒刑3年（臺灣雲林地
    方法院91年易字第287號、90年易字第812號、91年訴字第96
    號、92年訴字第148號判決），94年5月18日假釋出獄，應於
    94年11月10日假釋期滿。詎甲○○仍不能遠離毒品誘惑，亦
    不知珍惜假釋制度給予之寬典，竟於徒刑及戒治處分執行完
    畢5年內，於94 年8月5日採尿回溯前72小時內之某時，在不
    詳處所，以香菸摻入海洛因方式，吸食第一級毒品海洛因一
    次，嗣因其於假釋期間接受保護管束，經臺灣雲林地方法院
    檢察署觀護人對其採尿送驗結果呈嗎啡陽性反應，始悉上情
    。
二、認定事實之依據：
    被告於本院審理中經合法傳喚無正當理由不到庭，惟上述犯
    罪事實，有(一)被告於臺灣雲林地方法院審理中之自白、(二)尿
    液檢體監管紀錄表、(三)台灣檢驗科技股份有限公司濫用藥物
    尿液檢驗報告、(四)臺灣高等法院被告全國前案記錄表、(五)臺
    灣雲林地方法院刑事庭88年472號判決、89年訴字256號判決
    、91年易字第287號、90年易字第812號、91年訴字第96號、
    92年訴字第148號判決）等可證。本件事證明確，被告犯行
    堪予認定。
三、論罪科刑：
  (一)核被告所為，係犯毒品危害防制條例第10條第一項之施用第
    一級毒品罪。
  (二)被告曾犯施用第一級毒品罪，經臺灣雲林地方法院（89年訴
    字第256號判決）判處有期徒刑4月，於91年2月23日執行完
    畢出監，有卷附臺灣高等法院被告前案紀錄表可證，5年以
    內再犯本件有期徒刑以上之罪，為累犯，依刑法第47條規定
    加重其刑。
  (三)原審依據毒品危害防制條例第10條第1項，刑法第11條前段
    、第47條之規定，並參酌被告自88年以來就有陸續施用毒品
  　之記錄，雖經過勒戒、強制戒治，且歷次判刑之刑度逐漸加
    重，被告仍然一再施用毒品，不能下定決心遠離毒品，在假
    釋期間內，不知珍惜得來不易的自由，竟再度施用毒品；再
    審酌被告之智識程度、於原審犯後坦承犯行，態度良好，以
    及吸食毒品本質上是自殘行為等一切因素，量處有期徒刑一
    年。本院經核其認事用法，均無不當，量刑亦稱妥適。被告
　　上訴意旨，空言主張認原審判決不當云云，為無理由，應予
  　駁回。
四、被告經合法傳喚，無正當理由不到庭，爰不待其陳述逕行判
    決。
據上論斷，應依刑事訴訟法第368條、第371條，判決如主文。
本案經檢察官李傳來到庭執行職務。
中　　華　　民　　國　　94　　年　　12　　月　　7 　　日
                  刑事第五庭　  審判長法　官　顏基典
                                      法　官　戴勝利
                                      法　官　吳森豐
以上正本證明與原本無異。
如不服本判決，應於收受本判決後十日內向本院提出上訴書狀。
其未敘述上訴理由者並得於提起上訴後十日內向本院補提理由書
狀（均須按他造當事人之人數附繕本）「切勿逕送上級法院」。
　　　　　　　　　　　　　　　　　　　書記官　呂嘉文
中　　華　　民　　國　　94　　年　　12　　月　　7 　　日
【附錄】本判決論罪科刑法條：
毒品危害防制條例第10條
施用第1 級毒品者，處6 月以上5 年以下有期徒刑。
施用第2 級毒品者，處3 年以下有期徒刑。
